# 向陈版求助企业分立验资的账务处理？

提问人：呼叫帮助 时间：2012-04-25 23:12:20
本公司于 2011 年 12 月 31 日为宣告分立日， 45 日后中介机构以 2011 年 12 月 31 日为基准日出具了分立验资报告并办理了工商登记，派生成立一个a公司，因本公司在 45 日其往来款项和固定资产折旧和其他相关科目金额均发生了变动，a公司对其发生变化的项目如何处理？

回答人：chenyiwei
这种实务案例比较少，个人理解可以比照国有企业改制、股份公司设立中对于从改制基准日到改制实施日（新公司成立日）之间被改制企业的资产、负债发生变化的处理方式，即以分立方案中规定需转入新设的a公司的资产、负债、业务范围为基础，考虑该等资产、负债由于从事拟投入a公司的业务而发生增减变动的情况，确定分立完成日实际应投入a公司的资产、负债的具体范围并确定其入帐价值。另外对于该期间内拟投入a公司的净资产的增减变动的归属，也应作出约定，如果导致投入a公司的净资产价值小于原定金额的，则存续企业或者股东应当补足该差额。
请在实务中有过实际操作经验的网友补充和指正，谢谢！

提问人：呼叫帮助 时间：2012-04-26 14:34:21
回复 chenyiwei 的帖子
谢谢陈版，我在实务中基本上就是按陈版您的说法去处理的但问题是这样处理是否会影响验资报告中的项目和金额与实际分立出的项目金额不一致。是否会说这样处理前后不一致呢？

回答人：chenyiwei
可理解为：分立中新设企业，并非以单项资产出资，而是以一组来源于被分立企业的净资产折合为新设企业的注册资本，因此出资的关键在于保持原定的价值量，但并不要求实物上与原先基准日的存在状态一一对应。